臺灣高雄地方法院刑事判決              100年度訴字第766號
公  訴  人  臺灣高雄地方法院檢察署檢察官
被      告  劉志平
被      告  傅桂乾
上列被告等因違反護照條例案件，經檢察官提起公訴（100 年度
偵字第12893 號），被告等於準備程序為有罪之陳述，經本院合
議庭裁定由受命法官獨任依簡式審判程序審理，判決如下：
    主  文
劉志平共同將護照交付他人以供他人冒名使用，累犯，處有期徒
刑伍月，如易科罰金，以新臺幣壹仟元折算壹日。
傅桂乾共同將護照交付他人以供他人冒名使用，處有期徒刑肆月
，如易科罰金，以新臺幣壹仟元折算壹日。
    事  實
一、劉志平前因強制性交、傷害等案件，經本院以91年度訴字第
    509 號判處有期徒刑5 年、4 月，應執行有期徒刑5 年2 月
    確定，嗣因合於中華民國96年罪犯減刑條例之規定，經本院
    以96年度聲減字第2191號裁定減為有期徒刑5 年、2 月，並
    定應執行有期徒刑5 年確定，於民國97年2 月1 日縮短刑期
    假釋出監，甫於97年6 月22日因假釋期滿未經撤銷視為執行
    完畢。劉志平與傅桂乾均明知中華民國護照為專屬專用之特
    種文件，不得任意提供他人使用，詎劉志平仍不知悔改，竟
    與傅桂乾共同基於將護照交付他人，以供他人冒名使用之犯
    意聯絡，於97年底某日，由劉志平向傅桂乾提議稱：可賣護
    照賺錢等語，經傅桂乾同意後，傅桂乾將自己之身分證、照
    片交付予劉志平，劉志平乃於98年1 月間某日，將傅桂乾之
    身分證、照片攜至不知情之旅遊業者李建明位於高雄市○○
    區○○路62之1 號4 樓住處，委託李建明代為辦理護照，經
    劉志平填妥中華民國普通護照申請書並由傅桂乾簽名後，劉
    志平將傅桂乾之身分證、照片連同前揭申請書交付予李建明
    ，李建明乃持上開資料向外交部領務局高雄辦事處（以下簡
    稱外交部）申辦傅桂乾之護照，經外交部於98年1 月21日核
    發傅桂乾之護照（護照號碼：000000000 ）後，由李建明在
    其上開住處將該傅桂乾之護照交付予劉志平。劉志平取得前
    開傅桂乾之護照後，隨即將該護照交付予某真實姓名年籍均
    不詳之人蛇集團成年成員，由該集團將傅桂乾護照之照片換
    貼真實姓名年籍均不詳之成年大陸男子之照片，並將護照上
    姓名、出生日期變造為「林開良LIN,KAI-LIANG 」、「27 O
    CT,1979 」，再交付予某真實姓名年籍均不詳之成年大陸男
    子，該真實姓名年籍均不詳之成年大陸男子於99年5 月24日
    持前開變造之護照，自薩爾瓦多飛往瓜地馬拉。經美國移民
    海關局駐香港辦事處函請我國內政部入出國及移民署（以下
    簡稱移民署）查核前開可疑護照之真實性，經警循線追查始
    知上情。
二、案經內政部入出國及移民署專勤事務第二大隊高雄市第二專
    勤隊移請臺灣高雄地方法院檢察署檢察官偵查起訴。
    理  由
一、本案被告劉志平、傅桂乾所犯係死刑、無期徒刑、最輕本刑
    為3 年以上有期徒刑以外之罪，渠等於本院準備程序中就被
    訴事實為有罪之陳述，經本院告知簡式審判程序之旨，並聽
    取公訴人、被告劉志平、傅桂乾之意見後，認無不得或不宜
    改依簡式審判程序進行之情事，由本院依刑事訴訟法第273
    條之1 第1 項、第284 條之1 規定，裁定由受命法官獨任進
    行簡式審判程式。又本案卷內之人證、物證、書證等證據，
    依刑事訴訟法第273 條之2 規定，不受同法第159 條第1 項
    關於傳聞法則規定之限制，依法均有證據能力，合先敘明。
二、上開犯罪事實，業據被告劉志平於本院審理時（本院卷二第
    28頁背面、第37頁）及被告傅桂乾於警詢、偵查、本院審理
    時坦承不諱（警卷第22頁；偵卷第23至24頁、第25頁；本院
    卷一第30頁，本院卷二第26頁、第37頁背面），核與證人李
    建明於警詢、偵查中之證述相符（警卷第30至31頁；偵卷第
    21至22頁、第25頁），且有中華民國普通護照申請書影本、
    李建明提出之受託申辦護照明細表影本、旅客入出境記錄查
    詢表、國人護照資料查詢表、美國移民局駐香港辦事處致我
    國移民署電子郵件、變造後之護照影本、移民署承辦單位簽
    呈、被告傅桂乾提出之信封及書信影本、臺灣臺南監獄保管
    款收款收據影本等在卷可稽（警卷第2 至14頁、第32至35頁
    ），足認被告傅桂乾所有之上開護照確有遭人持以冒用之情
    事。是以，被告劉志平、傅桂乾上開任意性之自白與事實相
    符，堪以採信。本案事證明確，被告劉志平、傅桂乾違反護
    照條例犯行，堪以認定，應依法論科。
三、論罪科刑：
  （一）核被告劉志平、傅桂乾所為，均係犯護照條例第24條第
        3 項之將護照交付他人以供他人冒名使用罪。被告劉志
        平與傅桂乾彼此間就上開犯行有犯意之聯絡及行為之分
        擔，為共同正犯。
  （二）又被告劉志平前有如事實欄所示之科刑及執行情形，有
        臺灣高等法院被告前案紀錄表1 份附卷足憑，其於刑之
        執行完畢後5 年內，故意再犯本件有期徒刑之罪，為累
        犯，應依刑法第47條第1 項加重其刑。
  （三）爰審酌被告劉志平、傅桂乾正值壯年，均不謀正業，竟
        將傅桂乾護照交付他人以供冒用，渠等影響我國政府入
        出境管理之正確性非淺，且亦對外國政府入出境之管理
        造成困擾，有損國家之國際信譽，渠等2 人量刑本均不
        宜從輕，然念及被告劉志平、傅桂乾犯後均坦承犯行，
        已知悔悟，態度良好，兼衡渠等參與犯罪情節輕重、生
        活狀況、素行、犯罪之手段、智識程度及被告劉志平現
        罹患食道癌、左側扁桃腺癌、右側下咽癌等癌症，有被
        告劉志平之高雄榮民總醫院診斷證明書1 紙在卷可查（
        本院卷二第39頁）等一切情狀，分別量處如主文所示之
        刑，並均諭知易科罰金之折算標準，以資懲儆。至公訴
        人就被告劉志平求予量處有期徒刑7 月、就被告傅桂乾
        求予量處有期徒刑5 月，尚嫌過重，附此敘明。
據上論斷，應依刑事訴訟法第299 條第1 項前段，護照條例第24
條第3 項，刑法第11條前段、第28條、第41條第1 項前段、第47
條第1 項，刑法施行法第1 條之1 ，判決如主文。
本案經檢察官李宜穎到庭執行職務。 
中    華    民    國   100    年    8     月    9     日
                  刑事第七庭  法  官  廖華君
以上正本證明與原本無異。
如不服本判決應於收受本判決後10日內向本院提出上訴書狀，並
應敘述具體理由；如未敘述上訴理由者，應於上訴期間屆滿後20
日內向本院補提理由書( 均須按他造當事人之人數附繕本) 「切
勿逕送上級法院」。
中    華    民    國   100    年    8     月    9     日
                              書記官  許珈綺

附錄本案論罪科刑法條：
護照條例第24條：
偽造、變造護照足以生損害於公眾或他人者，處5 年以下有期徒
刑，併科新臺幣50萬元以下罰金。
行使前項文書者，亦同。
將護照交付他人或謊報遺失以供他人冒名使用者，處 5 年以下
有期徒刑、拘役或科或併科新臺幣 10 萬元以下罰金。